# 收购合营公司

提问人：花花爱学习 时间：2020-02-06 17:50:43
陈版主，集团打算收购集团的一家JV（占比约50%），JV由于之前经营扩张期间，目前仍为亏损阶段，集团账面的投资已经打到 0 ，同时存在未pick up的超额亏损。
目前JV账面是净负债 100 ，但是存在股东借款 140 ，JV的另一方股东由于自身经营等情况要退出，集团收购JV，双方约定对价为 0 ，同时另一方股东于收购前放弃债权。但是集团并不放弃债权，这样的话于收购日时点，集团的净负债为 30 ，对价为 0 ，求问（ 1 ）差异的 30 是否体现为商誉？（ 2 ）原先未pickup的超额亏损其实就相当于反应在了商誉中？（ 3 ）假设因为签约汇款等实质性障碍，集团的收购时点晚了 2 个月，JV的亏损又增加了 20 ，这样的话收购时点的净负债就是 50 了，对价为 0 ，商誉就变成了 50 ，是这样吗？非常感谢！

回答人：chenyiwei
总体上你的理解合理。
就你说的案例来看，在合并报表层面，相当于购买日将该JV的各项可辨认资产、负债（不含原先的股东借款）按其公允价值纳入合并报表，同时本企业账面原先对其的长期股权投资和股东贷款账面价值予以转销，两者之间的差额计入商誉处理。这是因为零对价收购且同时豁免债权而作出的简化处理。如果原先的长投和股东贷款债权均已减记至零，则合并报表层面不确认损益。但这部分商誉的减值风险很大，务必谨慎处理。